【裁判字號】    97,聲,1772
【裁判日期】    971222
【裁判案由】    返還提存物
【裁判全文】
臺灣桃園地方法院民事裁定              97年度聲字第1772號
聲  請  人  荷商荷蘭銀行股份有限公司台北分公司
法定代理人  丙○○
代  理  人  乙○○
相  對  人  甲○○
上列當事人間聲請返還擔保金事件，本院裁定如下：
    主  文
本院九十五年度存字第六五二號提存事件聲請人所提存之擔保金
新台幣伍萬元，准予返還。
    理  由
一、95年度存字第652號提存事件聲請人原係台東區中小企業銀
    行，已於民國96年9月22日起，依銀行法、金融機構合併法
    與荷商荷蘭銀行股份有限公司台北公司（法定代理人：丙○
    ○；下稱荷蘭銀行）合併，由荷蘭銀行為合併後之存續公司
    ，概括承受台東區中小企業銀行資產、負債及營業並繼續營
    業。此有聲請人提出行政院金融監督管理委員會金管銀（五
    ）字第09600365700號函在卷可稽，合先敘明。
二、按訴訟終結後，供擔保人聲請法院通知受擔保利益人於一定
    期間內行使權利並向法院為行使權利之證明而未證明者，法
    院應依供擔保人之聲請，以裁定命返還其提存物，民事訴訟
    法第104 條第1 項第3款後段定有明文。又上開所謂「訴訟
    終結後」，宜從廣義解釋，包括撤銷假扣押、假處分裁定及
    其執行程序終結在內。（最高法院90年度台抗字653號裁定
    可參）
三、本件聲請意旨略以：聲請人與相對人間請求返還提存物事件
    ，聲請人前遵本院95年度裁全字第564號民事裁定為擔保假
    扣押執行，曾提供新台幣50,000元為擔保金，並以本院95年
    存字第652號提存事件提存後，聲請本院以95年度執全字第
    559 號假扣押執行相對人所有財產在案。茲因該假扣押執行
    事件業經聲請人聲請撤回執行，並經聲請人依民事訴訟法第
    104 條第1項第3款之規定請求本院通知相對人限期行使權利
    （97 年度聲字第1341號）。今期限屆至惟相對人未向法院
    為行使權利之證明，為維聲請人之權益，爰依民事訴訟法第
    106條準用第104條第1項第3款規定聲請返還前開提存物，並
    提出本院95年度裁全字第564號假扣押裁定、本院95年度存
    字第652號提存書、本院97年度聲字第1341號行使權利通知
    書等各一份（以上皆為影本）為證。
四、聲請人前揭主張，經本院依職權調閱95年度裁全字第564號
    、95年存字第652號、95年度執全字第559號、97年度聲字第
    1341號等本院卷宗核閱屬實。又本院檢送本件聲請狀繕本予
    相對人定期請其表示意見，相對人亦未有反對返還提存物予
    聲請人之意思表示。揆諸前揭說明，聲請人聲請返還提存物
    之意旨，核與民事訴訟法第104 條第1 項第3 款規定相符，
    洵屬有據，應予准許，爰裁定如主文。
中    華    民    國    97    年    12    月    22    日
                  民事第二庭    法  官  黃漢權
以上正本係照原本作成
如對本裁定抗告須於裁定送達後10日內向本院提出抗告狀，並應
繳納抗告裁判費新台幣1,000 元。
中    華    民    國    97    年    12    月    22    日
                                書記官  邱飛鳴


司法院資訊處製作；財團法人民間司法改革基金會備份。
